臺灣基隆地方法院交通事件裁定　　　　　94年度交聲字第33號
移送機關即
原處分機關　 交通部公路總局臺北監理所基隆監理站
異　議　人
即受處分人　 甲○○
上列受處分人因違反道路交通管理處罰條例案件，對於交通部公
路總局臺北區監理所基隆監理站民國93年12月31日所為之處分（
原處分案號：基監字第裁42－IA0000000 號）聲明異議，本院裁
定如下：
    主  文
異議駁回。
    理  由
一、原處分意旨略以：異議人即受處分人（下稱異議人）於民國
    91年11月29日上午8 時35分，將其所有之車牌號碼3N-2511
    號自用小客車停放於臺北市○○○路○道路收費停車處所，
    而不依規定繳費，經臺北市停車管理處舉發違規，爰依道路
    交通管理處罰條例第56條第1 項第11款及違反道路交通管理
    事件統一裁罰基準及處理細則第44條第1 項規定裁處新臺幣
    （下同）1,200元等語。
二、聲明異議意旨略以：異議人當日並未發現擋風玻璃雨刷上有
    任何停車收費單，且日後於本人車籍所在地亦未接到該項違
    規告發單，為此依法提出異議云云。
三、按汽車駕駛人停車時，有在道路收費停車處所停車，不依規
    定繳費者，處新臺幣600 元以上1,200 元以下罰鍰，道路交
    通管理處罰條例第56條第1 項第11款定有明文。又違反道路
    交通管理事件行為人，未依規定自動繳納罰鍰，或未依規案
    聽候裁決，處罰機關應於2 個月內依基準表逕行裁決之；而
    在道路收費停車處所停車，不依規定繳費者，若逾越應到案
    期限30日以上，繳納罰鍰或逕行裁決處罰者，其統一裁罰基
    準為1,200 元，此觀之違反道路交通管理事件統一裁罰基準
    及處理細則第44條第1 項及違反道路交通管理事件統一裁罰
    基準表即明。
四、經查：
  (一)異議人於上述時、地停車，而未依期限規定繳交停車費用，
    並經臺北市停車管理處製單舉發之事實，業據異議人自承在
    卷，且有臺北市停車管理處92年1 月15日北市停四字第0923
    0105600 號函、逾期未繳告發聯、臺北市政府交通局北市交
    停字第IA0000000 號舉發違反道路交通管理事件通知單（下
    稱舉發通知單）影本各1 紙在卷可稽，故異議人在道路收費
    停車處所停車未依規定繳費之事實，首堪認定。
  (二)異議人雖辯稱其將車駛離時並未見繳費通知單，且日後亦未
    收受上開違反道路交通管理事件通知單云云。惟查：
  1.按地方主管機關因應停車之需要，得視道路交通狀況設置路
    邊停車場，並得向使用者收取停車費；又地方主管機關應於
    路邊停車場開放使用前，將設置地點、停車種類、收費方式
    、費率及其他事項公告週知，停車場法第12條第1 項、第13
    條分別定有明文。而公有停車場與使用者間之關係，係行政
    機關就公法上具體事件所為之決定或其他公權力措施，而對
    「可確定之多數相對人」或「物」為客體直接發生法律效果
    之單方行政行為，亦即行政程序法上所稱之一般處分。參諸
    行政程序法第100 條第2 項規定：「一般處分之送達，得以
    公告或刊登政府公報或新聞紙代替之。」是公有收費停車場
    所公告之停車繳費費率、收取方式及使用者之洽詢義務等一
    般處分之內容，應於公告時即生與送達同一效力。查本件異
    議人所停車之臺北市○○○路道路收費停車場，係經地方主
    管機關即臺北市停車管理處依法設置以人工計時收費之停車
    場，為異議人所不爭執，且該停車管理處已依行政程序法第
    100 條及停車場法第13條規定，於政府公報、里長辦公室公
    告，且於收費路段均設有收費時間、費率、未見單須查詢及
    查詢電話，以及未依法繳費依道路交通管理處罰條例之公告
    示牌，明確告知駕駛人停車離場時如未見補繳單，請於繳費
    期限內，利用該處服務台（電話00000000或0000000 及6717
    ）查詢補繳，有該處94年2 月22日北市停四字第0943104850
    0 號函暨函附91年12月19日北市停四字第09137421300 函在
    卷可稽，足見就停車有關收費、舉發等特別規定所為之一般
    處分，已經合法送達、生效。況臺北市停車管理處設置以人
    工計時收費之路邊停車場，道路地面通常均劃置白色停車格
    ，以示收費範圍，且於一定區域範圍內通常亦均設置停車收
    費事項之相關告示牌。準此，異議人使用該公有收費停車場
    ，自應按上揭規定及公告內容，依（補）繳費通知單繳費，
    或事後不待送達（補）繳費通知單，自行予寬限之時間內主
    動查詢補繳費，否則原處分機關自得依上揭道路交通管理處
    罰條例第56條第1 項第11款規定予以處罰，異議人無從以未
    收受繳費通知單一事而卸免其停車後應繳費之義務。
  2.又異議人曾於上開舉發通知單到案日（即92年1 月23日）前
    檢附該舉發通知單影本向臺北市停車管理處提出申訴，有該
    處94年2 月22日北市停四字第09431048500 號函暨函附異議
    人提出申訴之信封（該信封上之收件日期為92年1 月3 日）
    、本件舉發通知單影本各1 紙附卷可稽，且該處亦於92年1
    月15日以北市停四字第09230105600 號函覆異議人上開申訴
    意見，有該函在卷可按，顯見異議人確於本件舉發通知單到
    案日期前即已收受該通知單甚明，故異議人辯稱其日後未於
    車籍所在地收受上開舉發通知單云云，自不足採。
  (三)綜上所述，本件異議人停車於道路收費停車處所未依規定繳
    費之違規事實明確，且異議人於收受上開舉發通知單後，復
    未依規定自動繳納罰鍰或依規定到案聽候裁決，則原處分機
    關爰引上開規定逕行裁處異議人罰鍰1,200 元，依法自無不
    合。本件異議為無理由，應予駁回。
五、據上論斷，應依道路交通案件處理辦法第19條，裁定如主文
    。
中　　華　　民　　國　　94　　年　　3 　　月　　31　　日
                  交通法庭法  官  王美婷
以上正本證明與原本無異。
對於本件裁定如有不服，應於送達後5日內， 向本院提出抗告書
狀，敘述抗告之理由，抗告於臺灣高等法院。
中　　華　　民　　國　　94　　年　　3 　　月　　31　　日
                          書記官  劉珍珍
